臺灣臺南地方法院刑事判決　　　　　　　 100年度易字第41號
公　訴　人　臺灣臺南地方法院檢察署檢察官
被　　　告　李耿昌
　　　　　　康妤萱
上列被告等因竊盜案件，經檢察官提起公訴（99年度營偵字第85
2、919、922號），被告等就被訴事實為有罪之陳述，本院裁定
進行簡式審判程序，判決如下：
    主  文
李耿昌共同犯刑法第三百二十一條第一項第一款之竊盜罪，累犯
，共三罪，各處有期徒刑拾月，應執行有期徒刑壹年陸月。
康妤萱共同犯刑法第三百二十一條第一項第一款之竊盜罪，共三
罪，各處有期徒刑柒月，應執行有期徒刑壹年。
    事實及理由
一、本案被告李耿昌、康妤萱2人所犯刑法第321條第1項第1款之
    加重竊盜罪，並非死刑、無期徒刑或最輕本刑有期徒刑3 年
    以上之罪，亦非高等法院管轄第一審案件，且被告於本院程
    序進行中，先就被訴事實為有罪之陳述，經告知被告簡式審
    判程序之旨，並經檢察官、被告2人之同意，而以簡式審判
    程序審理，有本院筆錄乙份在卷可稽（見本院卷第34頁），
    是本案之證據調查，依刑事訴訟法第273條之2規定，不受同
    法第159條第1項、第161條之2、第161條之3、第163條之1及
    第164條至第170條規定之限制；並得依同法第310條之2準用
    第454條之規定製作略式判決書，均合先敘明。
二、本件犯罪事實及理由均引用檢察官起訴書之記載（如附件）
    。犯罪事實第2頁第1行以下「由李耿昌徒手伸入房內打開窗
    戶，再將手伸入屋內將大門打開」，更正為「由李耿昌徒手
    打開窗戶，再將手由窗戶伸入屋內將大門打開」；犯罪事實
    第2頁第5行以下「由李耿昌徒手伸入房內打開窗戶，再將手
    伸入屋內將大門打開」，更正為「由李耿昌徒手打開窗戶，
    再將手由窗戶伸入屋內將大門打開」。並補充證據：李耿昌
    、康妤萱於本院審理時之自白。
三、被告李耿昌、康妤萱2人竊盜行為後，刑法第321條於100年1
    月26日修正公布，並於同日施行。而依刑法第2條第1項所揭
    示之「從舊從輕」原則比較新舊法適用之結果，100年1月26
    日修正施行前後刑法第321條第1項第1款之構成要件將「於
    夜間侵入住宅或有人居住之建築物、船艦或隱匿其內而犯之
    者」變更為「侵入住宅或有人居住之建築物、船艦或隱匿其
    內而犯之者」，亦即將「於夜間」之條件刪除，且法定刑增
    加得併科新台幣100,000元以下罰金之規定，本件被告2人不
    論適用修正前後之規定均該當加重條件，然比較修正前後之
    法律效果，以修正前之該條項所定刑度對被告2人為有利，
    自應適用100年1月26日修正前之規定。
四、又本案被告2人雖辯稱：伊等只有竊取劉凱羚之現金，並無
    竊取其身分證、健保卡、郵局提款卡等物品云云，然上情被
    害人劉凱羚已於警詢時之陳述上開物品失竊等語，且證人林
    雅莉亦證稱：被告李耿昌有交付劉凱羚之證件辦理手機門號
    等語（見99年度營偵字第852號卷第26頁、56頁），是渠等
    辯解並不足採，且此亦與竊盜罪成立之構成要件無涉，併此
    敘明。
五、核被告2人意圖為自己不法之所有，夜間侵入住宅行竊，所
    為係犯100年1月26日修正前刑法第321條第1項第1款之夜間
    侵入住宅竊盜既遂罪。被告2人就上開犯行間，有犯意聯絡
    及行為分擔，均應論共同正犯。被告等所犯上開3罪間，犯
    意各別，罪名互異，應分論併罰。被告等利用鎖匠開鎖以便
    侵入陳季羚住宅行竊，惟該人並不知情，無犯罪之認識，被
    告等應成立該罪之間接正犯。又查被告李耿昌起訴書犯罪事
    實欄所載之科刑及執行紀錄，此有臺灣高等法院被告前案紀
    錄表負卷可按，其受有期徒刑之執行完畢，5年以內故意再
    犯有期徒刑以上之罪，為累犯，3罪應依刑法第47條第1項之
    規定加重其刑。爰審酌被告等不思正途，隨意於夜間進入他
    人住家內竊取他人之財物，毫無尊重他人所有物之體認，欠
    缺法紀觀念，且被告2人素行不佳，顯見被告等無悔改之誠
    意，不宜輕縱，惟考量被告等犯罪後始終坦承大部分犯行之
    犯罪後態度等一切情狀，分別量處如主文所示之刑，並定應
    執行之刑，以資儆懲。至公訴人雖請求本院定處被告李耿昌
    有期徒刑2年、被告康妤萱有期徒刑1年4月，然本院審酌一
    切情況，仍認應判處主文所示之刑為當，併附敘明。
六、依刑事訴訟法第299條第1項前段、第273條之1第1項、第310
    條之2、第454條第2項，刑法第2條第1項、第28條、100年1
    月26日修正前第321條第1項第1款、第51條第5款、第47條第
    1 項，判決如主文。
七、如不服本判決應於收受本判後10日內向本院提出上訴書狀，
    並應敘述具體理由。如未敘述上訴理由者，應於上訴期間屆
    滿後20日內向本院補提理由書狀（均須按他造當事人之人數
    附繕本、切勿逕送上級法院）。
本案經檢察官黃郁如到庭執行職務
中    華    民    國   100    年    1     月    31    日
                  刑事第八庭    法  官  蔡奇秀
以上正本證明與原本無異。
                                書記官  蕭伊舒
中    華    民    國   100    年    1     月    31    日
附錄論罪科刑法條：
100年1月26日修正前之刑法第321條第1項（加重竊盜罪）
犯竊盜罪而有左列情形之一者，處6月以上、5年以下有期徒刑：
一、於夜間侵入住宅或有人居住之建築物、船艦或隱匿其內而犯
    之者。
二、毀越門扇、牆垣或其他安全設備而犯之者。
三、攜帶兇器而犯之者。
四、結夥三人以上而犯之者。
五、乘火災、水災或其他災害之際而犯之者。
六、在車站或埠頭而犯之者。